臺灣板橋地方法院交通事件裁定　　　　94年度交聲字第 290號
　　原處分機關　交通部公路總局臺北區監理所蘆洲監理站
　　異　議　人
　　即受處分人　甲○○
上列異議人因違反道路交通管理處罰條例案件，對於交通部公路
總局台北區監理所蘆洲監理站九十四年三月十日蘆監二字第裁四
六─Ｃ00000000號裁決書所為之處分（原舉發通知單號
碼：北縣警交字第Ｃ00000000號），聲明異議，本院裁
定如下：
    主  文
異議駁回。
    理  由
一、原處分意旨略以：異議人即受處分人甲○○於民國九十四年
    一月二日十五時三十分許，騎乘車號ＪＡ五－五三九號重型
    機車，行經臺北縣三重市○○路、中正北路口時，因有未依
    標誌、標線行駛而二段式左轉，違反道路交通安全規則第九
    十九條第一項機器腳踏車行駛之車道及轉彎，應依標誌或標
    線行駛之規定，經臺北縣政府警察局三重分局交通分隊執勤
    警員當場以北縣警交字第Ｃ00000000號違反道路交
    通管理事件通知單舉發。嗣異議人依法提出申訴，經交通部
    公路總局臺北區監理所蘆洲監理站於九十四年三月十日蘆監
    二字第裁四六─Ｃ00000000號裁決書裁決，依據道
　　路交通管理處罰條例第四十八條第一項第二款、第六十三條
    第一項第一款規定，裁處異議人新台幣六百元罰鍰，並記違
    規點數一點。
二、異議意旨略以：由於當日異議人並不知此路口不能直接左轉
    ，且隨著數臺汽、機車直接左轉，雖有看見警車在前方路口
    駐守，但警員並未做出明確的攔檢動作．．等事由，爰聲明
    異議，請求撤銷原處分云云。
三、按汽車駕駛人轉彎時，不依標誌、標線、號誌指示者，處二
    百元以上六百元以下罰鍰。汽車駕駛人有左列各款所列條款
    之一者，除依原條款處罰鍰外，並予記點：（一）有第三十
    三條、第三十八條第一項、第四十條第一項、第四十五條、
    第四十七條第一款至第四款、第四十八條、第四十九條或第
    六十條第一項、第二項第一款至第三款情形之一者，各記違
    規點數一點，道路交通管理處罰條例第四十八條第一項第二
    款、第六十三條第一項第一款分別定有明文。
四、經查，本件異議人即受處分人甲○○於九十四年一月二日十
    五時三十分許，騎乘車號ＪＡ五－五三九號重型機車，行經
    臺北縣三重市○○路、中正北路口時未依二段式左轉規定逕
    自轉往中正北路而經警逕行舉發等情，除有上揭違規知單影
    本乙紙在卷可憑，復經臺北縣政府警察局三重分局九十四年
    三月三日北縣警重交申字第０九四０００八一八八號函查處
    無誤，異議人亦不否認未依二段式左轉，足認確有該事實無
    誤。異議人雖以前詞置辯，惟查：
　(1)為提供車輛駕駛人及行人有關道路路況之警告、禁制、指示
　　等資訊，以便利行旅及促進交通安全，道路交通管理處罰條
    例第四條第二項授權行政機關，對於標誌之標示方式、設置
    基準及設置地點等事項制定規則，以執行道路交通管理、維
　　護交通秩序、確保交通安全等工作。是行政機關依據道路之
    地形情況、車行流量等因素考量所依法設置之道路標誌，除
    有違反前敘規定外，駕駛人及行人均有遵守標誌內容之義務
    。而異議人前揭遭舉發之路口，既已由行政機關依其法定職
　　權及專業性考量而認定機車應採二段式方式左轉，並設置有
    二段式左轉之指示標誌，則異議人逕自直接左轉行進，自屬
    違反該標誌指示之違規行為。
  (2)又證人即案發當時之現場值勤警員蘇偉政到庭所證稱：「（
　　問：當時案發情形為何？）當時我負責交整勤務，負責取締
　　交通違規工作。異議人從三重市○○路左轉中正北路，因為
　　該路口有二段式左轉，異議人當時就直接左轉中正北路，我
　　發現後立即吹哨並指示。當時我站在中正北路的路口，距離
　　大約二十公尺，當時馬路有三個車道，我已經站到第二個車
　　道。當時晴天，視線良好，車流不大。我確信異議人有看到
　　我，我站在他行進的前方，但是異議人沒有停。重陽路還沒
　　到中正路口時就有標誌要二段式左轉，且前方也有一個機車
　　待轉區、（問：如何確信就是該車違規呢？）我發現他違規
　　後有記下他的車號，回去後還有特別查電腦，確定車子顏色
　　、車號相符後才開單。因為他速度很快，但我有確認過。」
　　等語明確（見本院卷九十四年四月六日訊問筆錄）。證人蘇
    偉政與異議人並無冤仇，焉會甘冒偽證罪風險虛偽陳述，證
    詞應屬可信。由證人證詞可知，臺北縣三重市○○路左轉中
    正北路路口，有設置禁止左轉之標誌，且路面劃有機車待轉
    區，顯然可知該路口不得直接左轉，應採取二段式左轉。而
    異議人復未就執勤警員之舉發有誤，再提出相關證據以供調
    查，異議並無理由。
五、綜上所述，異議人否認前開違規行為所為之辯解，尚無足採
　　，堪認異議人確有未依規定二段式左轉之違規事實無訛。原
　　處分機關據以援引道路交通管理處罰條例第四十八條第一項
    第二款、第六十三條第一項第一款、違反道路交通管理事件
    統一裁罰基準表之規定，裁處異議人罰鍰新臺幣六百元，並
    記違規點數一點，依照上開說明，並無不合，應予維持。本
　　件異議為無理由，應予駁回。
六、據上論斷，依道路交通案件處理辦法第十九條，裁定如主文
    。
中　　華　　民　　國　　94　　年　　4 　　月　　29　　日
                  交通法庭     法　官   絲鈺雲
以上正本證明與原本無異
如不服本裁定應於送達後5日內向本院提出抗告狀
                                書記官　葉子榕
中　　華　　民　　國　　94　　年　　4　　月　　29 　　日
